臺灣臺中地方法院刑事判決　　　　　　　96年度易字第5730號
公　訴　人　臺灣臺中地方法院檢察署檢察官
被　　　告　乙○○
上列被告因違反著作權法案件，經檢察官提起公訴（96年度偵字
第14087號），被告於準備程序中就被訴事實為有罪之陳述，受
命法官於聽取當事人之意見後，本院合議庭裁定改以簡式審判程
序審理，判決如下：
    主    文
乙○○明知係侵害著作財產權之光碟重製物而散布，處有期徒刑
陸月，如易科罰金，以新臺幣壹仟元折算壹日。減為有期徒刑參
月，如易科罰金，以新臺幣壹仟元折算壹日。緩刑參年。緩刑期
內付保護管束，並應向指定之公益團體、地方自治團體或社區提
供肆拾小時之義務勞務。扣案電腦主機壹台、光碟重製物拾片，
均沒收。
    犯罪事實及理由
一、乙○○明知「宮野蠻王妃」之影片，係采昌國際多媒體股份
    有限公司（下稱采昌公司）經專屬授權而享有著作財產權之
    影音著作，尚在著作財產權存續期間內，非經著作財產權人
    之同意或授權，不得擅自公開陳列及散布侵害著作財產權之
    光碟重製物。亦明知於民國95年10月1日，經由雅虎奇摩拍
    賣網站，以新臺幣（下同）300元之價格，所販入之上開影
    片乙套（含10片DVD光碟），係未經采昌公司之授權或同意
    而擅自重製，屬侵害著作財產權之光碟重製物，竟未經前揭
    著作財產權人之同意或授權，基於散布侵害他人著作財產權
    之光碟重製物之犯意，自95年10月初起至同年月12日止，在
    臺中市○○區○○路152巷46弄4號住處，以家中電腦連線上
    網至雅虎奇摩拍賣網站，以「murphy2099」帳號，在該網站
    網頁上，刊登販賣上開影片之訊息與照片，供不特定人瀏覽
    及標購，並留下電子郵件信箱（murphy2099@yahoo.com.tw
    ）供聯絡購買事宜，待顧客得標並將款項匯入指定之乙○○
    郵局帳戶（帳號00000000000000號）內，乙○○再以掛號郵
    寄予顧客，以此公開陳列之方法侵害采昌公司之著作財產權
    。嗣經采昌公司法務人員於95年10月12日上網瀏覽發覺上開
    訊息，佯以顧客下標而以350元之代價，向乙○○購得盜版
    光碟乙套（含10片DVD光碟）後，報警循線查獲，並於乙○
    ○上開住處扣得其所有供侵害著作財產權用之電腦主機1台
    。
二、上開犯罪事實，有(一)被告乙○○於本院行準備程序及審理時
    之自白；(二)告訴代理人甲○○於警詢及偵訊時之指訴；(三)
    雅虎奇摩拍賣網站網頁列印資料；(四)「宮野蠻王妃」首次公
    開發行之宣傳海報影本；(五)營利事業登記證、錄影節目審查
    合格證明書、專屬授權合約書、著作權證明文件、郵政儲金
    簿存提明細、郵政國內匯款執據、拍賣帳號申請人與IP 位
    址資料、中華電信數據通信分公司函覆IP用戶申請人資料、
    查獲照片等在卷可稽，並有電腦主機1台、侵害著作權之光
    碟重製物10片扣案可資佐證，被告自白應與事實相符而可採
    信，本件事證明確，其犯行堪以認定。
三、核被告乙○○所為，係違反著作權法第91條之1第2項、第3
    項之明知係侵害著作財產權之光碟重製物而散布罪。爰審酌
    本件被告散布之數量僅不多，且係初犯，情節尚屬輕微，且
    犯罪後坦承犯行，深知悔悟等一切情狀，量處如主文所示之
    刑，並諭知易科罰金之折算標準。又查，本件被告犯罪時間
    係在中華民國96年罪犯減刑條例所定減刑基準點（96年4月
    24 日）之前，合於該條例所定減刑規定之適用，應依該條
    例第2條第1項第3款之規定，減其刑為有期徒刑3月，並諭知
    易科罰金之折算標準。末查，被告前未曾因故意犯罪受有期
    徒刑以上刑之宣告，有臺灣高等法院被告前案紀錄表及臺灣
    臺中地方法院檢察署刑案資料查註紀錄表附卷可稽，其因一
    時失慮，致犯本罪，且犯後坦承犯行，深具悔意，本院認被
    告經此次科刑教訓後，當知警惕，而無再犯之虞，因認其所
    受宣告之刑，以暫不執行為適當，爰併予宣告緩刑3年，緩
    刑期內依刑法第93條第1項第2款之規定付保護管束，並依刑
    法第74條第2項第5款規定，並命被告向公益團體、地方自治
    團體或社區提供40小時之義務勞務，期能使被告於義務勞務
    過程及保護管束期間，確切明瞭其行為所造成之損害，並培
    養正確法治觀念。扣案電腦主機1台係被告所有供犯罪所用
    之物，爰依刑法第38條第1項第2款之規定宣告沒收；又非法
    著作光碟重製物10片，為被告供犯罪所用之物，不以屬於犯
    人者為限，均依著作權法第98條規定諭知沒收。
四、依刑事訴訟法第273條之1第1項、第299條第1項前段，著作
    權法第91條之1第3項前段、第98條，刑法第11條、第74條第
    1項第1款、第2項第5款、第93條第1項第2款、第41條第1項
    前段，刑法施行法第1條之1，中華民國96年罪犯減刑條例第
    2條第1項第3款、第7條、第9條，判決如主文。
本案經檢察官丙○○到庭執行職務。
中　　華　　民　　國　　96　　年　　12　　月　　28　　日
                       台灣台中地方法院刑事第二庭
                               法  官  陳姵君
上正本證明與原本無異。
如不服本判決，應於收受送達後10日內向本院提出上訴書狀（應
敘述具體理由並附繕本）。
上訴書狀如未敘述理由，應於上訴期間屆滿後20日內補提理由書
於本院。
                               書記官  莊金屏
中　　華　　民　　國　　96　　年　　12　　月　　28　　日
附錄本案論罪科刑法條全文：
著作權法第91條之1
擅自以移轉所有權之方法散布著作原件或其重製物而侵害他人之
著作財產權者，處三年以下有期徒刑、拘役，或科或併科新臺幣
五十萬元以下罰金。
明知係侵害著作財產權之重製物而散布或意圖散布而公開陳列或
持有者，處三年以下有期徒刑，得併科新臺幣七萬元以上七十五
萬元以下罰金。
犯前項之罪，其重製物為光碟者，處六月以上三年以下有期徒刑
，得併科新臺幣二十萬元以上二百萬元以下罰金。但違反第八十
七條第四款規定輸入之光碟，不在此限。
犯前二項之罪，經供出其物品來源，因而破獲者，得減輕其刑。
